Inventaris van het archief van de Bond voor de Geld- en Effectenhandel te 's-Gravenhage, ca. 1900-1977
Nationaal Archief, Den Haag
- Aanvulling 1990., II
  - Dossiers, geordend op onderwerp., 1946-1974; 152-156
    - Gebouw; Geschillenreglement; Huurcontracten (3x); Loonbetaling per bank; Monumentenwet; Nederlandse Bankiersvereniging (bankgiro); Nederlandse Organisatie van het effectenbedrijf; Ontwerp vennootschapsbelasting; Parkeerterrein; Plaatselijke verenigingen; Plannen reorganisatie beurs., 154
    - Provisiereglement; Provisietarieven; Provisie bij emissies; Provisieverhoging, accountants-ondersoek; Rentabiliteitsonderzoek; Spaarbanken; Statutenwijzigingen., 155
    - Voorfinanciering van emissies; Wet toezicht kredietwezen; 50-jarig Circulaires van het dagelijks bestuur bestaan van de bond. 1964-1968. Agenda's van vergaderingen van het dagelijks bestuur. 1962-1968. Circulaires van het bestuur aan niet-leden van de Nederlandse Bankiersvereniging. 1971-1974. Stukken betreffende mededelingen van het bestuur in De prijscourant. 1957-1970., 156
  - Dossiers inzake plaatselijke en regionale verenigingen voor geld- en effectenhandel., 1950-1974; 157-159
    - Dossiers 2501-2513: Almelo - Groningen., 157
    - Dossiers 2514-2525; Haarlem - Purmerend., 158
    - Dossiers 2526-2534: Roermond - Zwolle; Delft., 159
  - Ingekomen aanmeldingen van boerenleenbanken., 1975; 160
  - Ingekomen aanmeldingen van boerenleenbanken., Stukken betreffende de koninklijke goedkeuring van statuten en statutenwijziging; contracten.; Ingekomen aanmeldingen van Raiffeissenbanken.; 1962-1968; 1903-1970; 1962-1966; 161
  - Correspondentie met bankstellingen., 1969-1975; 162-163
    - A - K, 162
    - L - Z, 163
  - Circulaires en brieven van het bestuur., 1965-1970; 164
  - Circulaires en brieven van het bestuur., Correspondentie van het bestuur.; Correspondentie van de voorzitter.; 1971-1975; 1963-1975; 165
  - Stukken betreffende de Commisie Openingstijden van de Nederlandse Bankiersvereniging., Stukken betreffende de Vereniging voor de Effectenhandel.; Stukken betreffende de Nederlandse Bankiersvereniging.; 1970-1971; 1948-1974; 1950-1969; 166
  - Stukken betreffende algemene ledenvergaderingen., Algemene correspondentie.; Stukken betreffende een vacature in het secretariaat.; Diversen: stukken betreffende externe relaties met verenigingen inzake effectenhandel.; 1967-1972; 1968; 167
  - Begrotingen, jaarrekeningen, financiële jaaroverzichten., 1940-1975; 168
    Het overige deel van de boekhouding is vernietigd. Stukken betreffende een uitkering aan de bond uit de failliete boedel van n.v. bankierskantoor Burlage & Co te 's-Gravenhage
  - Fotografische portretten van bestuursleden en groepsfoto's., Z. j.; 169
  - Archief van de Vereniging voor de Oostenrijkse en Hongaarse Fondsen., 1939-1968; 170
- Aanvulling 1991: Gedrukte stukken, aangetroffen in het archief van de handels- en landbouwbank., III
  - Uitgaven van het Uitlotingsarchief te Bennekom betreffende effecten en coupons, circulaires geordend volgens het "systeem Keesing"., 1921-1929; 171-174
    - Coupons- en dividendregister, 1921-1924, 171
    - Incourante fondsenregister, 1921-1924, 172
    - Alfabetisch dividend- en renteregister, 1924-1926, 173
    - Alfabetisch dividend- en renteregister, 1927-1929, 174
  - Permanent koersoverzicht, tevens dagelijks overzicht der productenprijzen [.....], tabellen, geordend volgens het "systeem Keesing"., 1927; 175-176
    - Boek I., 175
    - Boek II., 176
  - Register van effecten, fichessystemen, bestemd voor kaartenbakken, met tabs en omslagen, geordend per fonds volgens het "systeem Keesing"., 1929-1930; 177-178
    - Eerste gedeelte, 177
    - Tweede gedeelte, 178
  - Effectengids. Jaarboek, uitgegeven door Kol & Co. te Amsterdam, houdende een overzicht van aandelen uitgevende fondsen., 1927, 1929 en 1930; 179
  - Verzameling circulaires, houdende mededelingen van de bond over zijn eigen organisatie en over de effectenhandel, geordend volgens een dossierstelsel, geletterd A-Z., Z. j.; 180
- In depot aangetroffen stukken 2019, IV
  - Stukken Commmisie voor Incassozaken (van de Amsterdamsche Bankiersvereniging), 1919-1949; 181; 1 pak